---
title: "Проект"
author: "Валентин Копылов"
date: "10.06.2019"
output: html_document
---

# Исследование:
## Выяснение факторов, влияющих на вероятность использования велосипеда в городе Москве

### Предварительные гипотезы:
1. Возраст респондента оказывает отрицательное влияние на вероятность катания на велосипеде
2. Плохая инфраструктура оказывает негативное влияние на веротность катания на велосипеде
3. Опасность поездки оказывает негативное влияние на вероятность катания на велосипеде


### База данных: 
Гугл-опрос: https://docs.google.com/forms/d/1aIwLqaRPXesWKB_azNFBsdzKjs2zFic4BPOISQQOiKA/edit

Я создал свою гугл-опрос форму и кинул ее в множество Facebook сообществ, связанных с районным объединением, откуда я и получил своих респондентов.
Список районных групп: 

* [Гагаринский район](https://www.facebook.com/groups/sovetgagarin/)

* [Обручевский район](https://www.facebook.com/groups/obruchevskiy/)

* [Тропарево-Никулино соседи](https://www.facebook.com/groups/tropnik/)

* [Фили Давыдково. Соседи](https://www.facebook.com/groups/249145022159351/)

* [РАМЕНКИ](https://www.facebook.com/groups/Ramenki/)

* [Независимые Хамовники](https://www.facebook.com/groups/131561047463457/)

* [Район Филевский парк](https://www.facebook.com/groups/filipark/)

* [Хорошево-мневники / Щукино Соседи](https://www.facebook.com/groups/1441778869409039/)

* [Академический район](https://www.facebook.com/groups/akademichesky/)

* [Лефортово](https://www.facebook.com/groups/Lefortovo/)

* [Сокольники](https://www.facebook.com/groups/sokolniki/)

* [Чертаново Центральное](https://www.facebook.com/groups/chertanovocentr/)

* [Басманный LIVE/соседи](ttps://www.facebook.com/groups/basmanLIVE/)

В дальнейшем, я выгрузил данные с сайта в формате csv. 

```{r, message=FALSE}
library(psych)
library(rebus)
library(stringr)
library(jtools)
library(huxtable)
library(ggstance)
library(ggplot2)
library(gridExtra)
library(stargazer)
library(Amelia)
library(dplyr)
```

```{r}
df <- read.csv('velo2.csv')
```

Переименуем все переменные для удобства взаимодействовать:

```{r}
colnames(df) <- c('time', 'sex', 'age', 'education', 'district', 'work_study', 'bicycle', 'experience_bicycle',  'velobike',
                  'not_velobike',  'aim_bike', 'bike_plus_others', 'personal_bike', 'velobike_station', 'personal_auto', 
                  'how_far_work', 'bike_danger', 'infrustructure_bike', 'bike_work_parking', 'bike_home_parking',
                  'bike_importance','bike_positive', 'what_is_bicycle')

```

Обработаем возраст
```{r}
df$age <- as.character(df$age)
df$age[198] <- '30'
df$age <- as.numeric(df$age)
df %>% filter(age < 100) -> df
summary(df$age)
```

Перекодируем пол:
```{r}
df$sex <- as.character(recode_factor(df$sex, 
                                   'Мужской' = '0',
                                   'Женский' = '1',
                                   .default = NA_character_))
df$sex <- as.factor(df$sex)
summary(df$sex)
```

Перекодируем образование:
```{r}
levels(df$education) <- c('higher', 'higher, phd', 'uncomplete higher', 'uncomplete middle', 'middle common', 'middle special')
summary(df$education)
```

Разберемся с районами!
```{r}
df$district <- as.character(df$district)

df$district <- tolower(df$district)
df$district[str_detect(df$district, pattern = ' '  %R% END)] <- str_replace_all(df$district[str_detect(df$district, pattern = ' '  %R% END)], " ", "")

df$district[str_detect(df$district, pattern = START %R% 'алексе')] <- 'алексеевский'
df$district[str_detect(df$district, pattern = START %R% 'красносе')] <- 'красносельский'

df$district[str_detect(df$district, pattern = START %R% 'западный')] <- 'зао'

df$district[str_detect(df$district, pattern = START %R% 'изма')] <- 'измайлово'

df$district[str_detect(df$district, pattern = START %R% 'юг')] <- 'юзао'

df$district[str_detect(df$district, pattern = 'ушки'  %R% END)] <- 'черемушки'

df$district[str_detect(df$district, pattern = START %R% 'хорош')] <- 'хорошево-мневники'
df$district[str_detect(df$district, pattern = START %R% 'мнёвники')] <- 'хорошево-мневники'

df$district[str_detect(df$district, pattern = START %R% 'хамовн')] <- 'хамовники'

df$district[str_detect(df$district, pattern = START %R% 'фили')] <- 'фили-давыдково'
df$district[str_detect(df$district, pattern = START %R% 'давыдково')] <- 'фили-давыдково'

df$district[str_detect(df$district, pattern = 'никул')] <- 'тропарево-никулино'
df$district[str_detect(df$district, pattern = 'тропар')] <- 'тропарево-никулино'

df$district[str_detect(df$district, pattern = START %R% 'нагатино')] <- 'нагатино-садовники'

df$district[str_detect(df$district, pattern = START %R% 'цаоб')] <- 'басманный'
df$district[str_detect(df$district, pattern = 'басм')] <- 'басманный'

df$district[str_detect(df$district, pattern = 'бутово')] <- 'бутово'

df$district[str_detect(df$district, pattern = 'плый')] <- 'теплый стан'

df$district[str_detect(df$district, pattern = 'цао')] <- 'цао'
df$district[str_detect(df$district, pattern = 'центр')] <- 'цао'


df$district[str_detect(df$district, pattern = ', хоро')] <- 'сокол'

df$district[str_detect(df$district, pattern = 'гагарин')] <- 'гагаринский'

df$district[str_detect(df$district, pattern = 'горы')] <- 'гагаринский'

df$district[str_detect(df$district, pattern = 'академ')] <- 'академический'
df$district[str_detect(df$district, pattern = 'вьетнам')] <- 'академический' # это мем
df$district[str_detect(df$district, pattern = 'сайгон')] <- 'академический' # это тоже мем

df$district[str_detect(df$district, pattern = 'кунце')] <- 'кунцево'

df$district[str_detect(df$district, pattern = 'парк')] <- 'филевский парк'

df$district[str_detect(df$district, pattern = 'иван')] <- 'ивановское'

df$district[str_detect(df$district, pattern = 'очаково')] <- 'очаково-матвеевское'

# интересуют московские районы
df$district[str_detect(df$district, pattern = '19')] <- NA
df$district[str_detect(df$district, pattern = 'москов')] <- NA
df$district[str_detect(df$district, pattern = 'москва')] <- NA
df$district[str_detect(df$district, pattern = 'замкадье')] <- NA
df$district[str_detect(df$district, pattern = 'балашиха')] <- NA
df$district[str_detect(df$district, pattern = 'истринский')] <- NA
df$district[str_detect(df$district, pattern = 'курортный')] <- NA
df$district[str_detect(df$district, pattern = 'дело')] <- NA
df$district[str_detect(df$district, pattern = 'курортный')] <- NA
df$district <- as.factor(df$district)

summary(df$district)
```

Преобразуем переменую занятости
```{r}
df$work_study <- as.character(df$work_study)

df$work_study[str_detect(df$work_study, pattern = 'екр')] <- 'Декрет'
df$work_study[str_detect(df$work_study, pattern = or('Дом',"Я безработный", 'отпу', 'Рен', 'Не р', 'пуск', 'хоз'))] <- 'Безработный'
df$work_study[str_detect(df$work_study, pattern = 'енси')] <- 'Пенсионер'
df$work_study[str_detect(df$work_study, pattern = or('Пре',"Я работаю", 'аботаю', 'риланс'))] <- 'Работает'
df$work_study[str_detect(df$work_study, pattern = 'Я учусь')] <- 'Учится'
df$work_study <- as.factor(df$work_study)
summary(df$work_study)
```

Преобразуем бинарные переменные:

Зависимая переменная анализа:
```{r}
df$bicycle <- as.factor(as.character(recode_factor(df$bicycle, 
                            'Да' = '1',
                            'Нет' = '0', .default = NA_character_)))
summary(df$bicycle)
```


```{r}
levels(df$experience_bicycle)[1] <- NA
summary(df$experience_bicycle)


levels(df$velobike)[1] <- NA
df$velobike <- as.factor(as.character(recode_factor(df$velobike, 
                                                   'Да, пользуюсь' = '1',
                                                   'Нет, не пользуюсь' = '0', .default = NA_character_)))
summary(df$velobike)


levels(df$not_velobike)[1] <- NA
df$not_velobike <- as.factor(as.character(recode_factor(df$not_velobike, 
                                                    'Да, пользуюсь' = '1',
                                                    'Нет, не пользуюсь' = '0', .default = NA_character_)))
summary(df$not_velobike)
```

```{r}
levels(df$aim_bike)[1] <- NA

levels(df$bike_plus_others)[1] <- NA
df$bike_plus_others <- as.factor(as.character(recode_factor(df$bike_plus_others, 
                                                        'Да' = '1',
                                                        'Нет' = '0', .default = NA_character_)))
summary(df$bike_plus_others)

df$personal_bike <- as.factor(as.character(recode_factor(df$personal_bike, 
                                                        'Да' = '1',
                                                        'Нет' = '0', .default = NA_character_)))
summary(df$personal_bike)

df$velobike_station <- as.factor(as.character(recode_factor(df$velobike_station, 
                                                         'Да, есть' = '1',
                                                         'Нет' = '0', .default = NA_character_)))
summary(df$velobike_station)

df$personal_auto <- as.factor(as.character(recode_factor(df$personal_auto, 
                                                            'Да, есть' = '1',
                                                            'Нет' = '0', .default = NA_character_)))
summary(df$personal_auto)

df$how_far_work <- recode_factor(df$how_far_work, 
                                 'Более 10 километров' = '>10',
                                 'Менее 2 километров' = '<2',
                                 'От 2 до 5 километров' = '2<x<5',
                                 'От 5 до 10 километров' = '5<x<10',
                                 .default = NA_character_)
summary(df$how_far_work)

summary(df$bike_danger)
summary(df$infrustructure_bike)
summary(df$bike_work_parking)
summary(df$bike_home_parking)
summary(df$bike_importance)
summary(df$bike_positive)

df$time <- as.character(df$time)

what_is_bike <- as.character(df$what_is_bicycle)
```

```{r, message = FALSE, warning = FALSE}
summary(df)
describe(df)
```


Отберем только необходимые для анализа переменные:
```{r}
df %>% select(sex, age, education, work_study, bicycle, personal_bike, 
              velobike_station, personal_auto, how_far_work, bike_danger, infrustructure_bike, 
              bike_work_parking, bike_home_parking, bike_importance, bike_positive) -> regr
summary(regr)
```

Здесь мы видим, что в нашем опросе: 

* Преобладающее количество женщин: 389

* Средний возраст респондентов около 38 лет (минимальный - 13, максимальный - 69)

* Большинство респондентов имеют высшее образование: 389

* Большая часть в данный момент работает: 436


И них: 

* 304 человека пользуются велосипедом

* У 357 человек есть личный велосипед, а у 374 есть личный автомобиль

* Для 238 человек, работа находится дальше, чем в десяти километрах


Описание базы данных:

```{r}
dim(regr)
```
564 наблюдения и 16 признаков

```{r}
str(regr)
```
Переменные bike_danger, infrustructure_bike, bike_work_parking, bike_home_parking, bike_importance, bike_positive - порядковые шкалы от 0 до 10, типа integer
Переменные bicycle, personal_bike, velobike_station, personal_auto - бинарные величины, типа factor
Переменная sex - бинарная переменная (типа factor)
Переменные education, district, work_study, experience_bicycle, aim_bike, how_far_work - шкала наименований, типа factor

```{r}
sum(!complete.cases(regr))
```
В рассматриваемом для анализа данных 6 пропущенных значений 

```{r}
missmap(regr)
```

Все эти пропущенные значения, находятся в переменной пола, поскольку в опросе изначально предполагался выбор "другого", который мы не будем учитывать в нашем анализе

```{r}
regr <- na.omit(regr)
```

Описательные статистики:
```{r}
describe(regr)
```


```{r, echo=FALSE}
#split violin
GeomSplitViolin <- ggproto("GeomSplitViolin", GeomViolin, 
                           draw_group = function(self, data, ..., draw_quantiles = NULL) {
                             data <- transform(data, xminv = x - violinwidth * (x - xmin), xmaxv = x + violinwidth * (xmax - x))
                             grp <- data[1, "group"]
                             newdata <- plyr::arrange(transform(data, x = if (grp %% 2 == 1) xminv else xmaxv), if (grp %% 2 == 1) y else -y)
                             newdata <- rbind(newdata[1, ], newdata, newdata[nrow(newdata), ], newdata[1, ])
                             newdata[c(1, nrow(newdata) - 1, nrow(newdata)), "x"] <- round(newdata[1, "x"])
                             
                             if (length(draw_quantiles) > 0 & !scales::zero_range(range(data$y))) {
                               stopifnot(all(draw_quantiles >= 0), all(draw_quantiles <=
                                                                         1))
                               quantiles <- ggplot2:::create_quantile_segment_frame(data, draw_quantiles)
                               aesthetics <- data[rep(1, nrow(quantiles)), setdiff(names(data), c("x", "y")), drop = FALSE]
                               aesthetics$alpha <- rep(1, nrow(quantiles))
                               both <- cbind(quantiles, aesthetics)
                               quantile_grob <- GeomPath$draw_panel(both, ...)
                               ggplot2:::ggname("geom_split_violin", grid::grobTree(GeomPolygon$draw_panel(newdata, ...), quantile_grob))
                             }
                             else {
                               ggplot2:::ggname("geom_split_violin", GeomPolygon$draw_panel(newdata, ...))
                             }
                           })

geom_split_violin <- function(mapping = NULL, data = NULL, stat = "ydensity", position = "identity", ..., 
                              draw_quantiles = NULL, trim = TRUE, scale = "area", na.rm = FALSE, 
                              show.legend = NA, inherit.aes = TRUE) {
  layer(data = data, mapping = mapping, stat = stat, geom = GeomSplitViolin, 
        position = position, show.legend = show.legend, inherit.aes = inherit.aes, 
        params = list(trim = trim, scale = scale, draw_quantiles = draw_quantiles, na.rm = na.rm, ...))
}

# donut graph
doughnut <-
  function (x, labels = names(x), edges = 200, outer.radius = 0.8, 
            inner.radius=0.6, clockwise = FALSE,
            init.angle = if (clockwise) 90 else 0, density = NULL, 
            angle = 45, col = NULL, border = FALSE, lty = NULL, 
            main = NULL, ...){
    if (!is.numeric(x) || any(is.na(x) | x < 0))
      stop("'x' values must be positive.")
    if (is.null(labels))
      labels <- as.character(seq_along(x))
    else labels <- as.graphicsAnnot(labels)
    x <- c(0, cumsum(x)/sum(x))
    dx <- diff(x)
    nx <- length(dx)
    plot.new()
    pin <- par("pin")
    xlim <- ylim <- c(-1, 1)
    if (pin[1L] > pin[2L])
      xlim <- (pin[1L]/pin[2L]) * xlim
    else ylim <- (pin[2L]/pin[1L]) * ylim
    plot.window(xlim, ylim, "", asp = 1)
    if (is.null(col))
      col <- if (is.null(density))
        palette()
    else par("fg")
    col <- rep(col, length.out = nx)
    border <- rep(border, length.out = nx)
    lty <- rep(lty, length.out = nx)
    angle <- rep(angle, length.out = nx)
    density <- rep(density, length.out = nx)
    twopi <- if (clockwise)
      -2 * pi
    else 2 * pi
    t2xy <- function(t, radius) {
      t2p <- twopi * t + init.angle * pi/180
      list(x = radius * cos(t2p), 
           y = radius * sin(t2p))
    }
    for (i in 1L:nx) {
      n <- max(2, floor(edges * dx[i]))
      P <- t2xy(seq.int(x[i], x[i + 1], length.out = n),
                outer.radius)
      polygon(c(P$x, 0), c(P$y, 0), density = density[i], 
              angle = angle[i], border = border[i], 
              col = col[i], lty = lty[i])
      Pout <- t2xy(mean(x[i + 0:1]), outer.radius)
      lab <- as.character(labels[i])
      if (!is.na(lab) && nzchar(lab)) {
        lines(c(1, 1.05) * Pout$x, c(1, 1.05) * Pout$y)
        text(1.1 * Pout$x, 1.1 * Pout$y, labels[i], 
             xpd = TRUE, adj = ifelse(Pout$x < 0, 1, 0), 
             ...)
      }
      ## Add white disc          
      Pin <- t2xy(seq.int(0, 1, length.out = n*nx),
                  inner.radius)
      polygon(Pin$x, Pin$y, density = density[i], 
              angle = angle[i], border = border[i], 
              col = "white", lty = lty[i])
    }
    
    title(main = main, ...)
    invisible(NULL)
  }

```

Посмотрим на половозрастное распределение респондентов:
```{r}
ggplot(data = regr, aes(x = "", y = age, group = sex, fill = sex)) +
  geom_split_violin(alpha = 0.8) + 
  scale_y_continuous(name = 'Возраст', breaks=seq(0, 70, 5)) +
  scale_x_discrete(name = '')+
  scale_colour_discrete(labels='пол')+ 
  ggtitle('Половозрастное распределение респондентов')+
  scale_fill_discrete(labels=c("М","Ж")) +
  guides(fill=guide_legend(title=NULL)) +
  theme_bw()
```

Мы видим, что наибольшее количетсво респондентов сконцентрировано вокруг 35 - 45 лет, из которых большинство женщин. Также в области до 25 лет, мы видим преобладание респондентов мужского пола. 

Рассмотрим зависимость возраста и "катания" на велосипеде
```{r}
ggplot(data = regr, aes(x = age, group = bicycle, fill = bicycle)) +
  geom_density(alpha = 0.5) + geom_rug() +
  scale_x_continuous(name = 'Возраст', breaks = seq(15, 75, 5))+
  scale_y_continuous(name = 'Плотность') + 
  ggtitle('Зависимость респондентов от возраста \nи от статуса "катания"')+
  scale_fill_discrete(labels=c("Нет","Да")) +
  guides(fill=guide_legend(title='Катается ли \nна велосипеде')) 
```

Исходя из данного графика, мы видим, что в принципе данные распределения почти накладываются друг на други, с небольшим смещением некатающихся респондентов в сторону большего возраста.


```{r, message = FALSE, warning = FALSE}
colors2 <- c('palegreen', 'slateblue', 'violet', 'mistyrose', 'purple3', 'tan1', 'aquamarine')
labs2 = c("Высшее", "Высшее, ученая степень", "Неоконченное высшее", "Неполное среднее", 'Среднее общее', 'Среднее специальное')
doughnut(as.numeric(table(regr$education)), 
    col = colors2, 
    labels = paste(round(as.numeric(table(regr$education))/sum(as.numeric(table(regr$education))), 3) * 100, "%", sep = " "),
    main = 'Укажите, пожалуйста, уровень Вашего образования',
    inner.radius = 0.4)
legend("bottomleft", labs2, cex = 0.6, fill = colors2)
```

Исходя из этого графика, мы видим процентное соотношение в степени образования респондентов:

Большая часть (почти 70%) имеет высшее образование, а следующая по массовости группа - ученая степень

```{r, message = FALSE, warning = FALSE}
distr <- as.data.frame(table(df$district)[table(df$district)>15])
distr %>% arrange(desc(Freq)) -> distr

ggplot(data=distr, 
       aes(x=Var1, y=Freq)) +
  geom_bar(colour="black", fill="cadetblue1", width=.8, stat="identity") +
  geom_text(aes(label=Freq), vjust=-1, size=5, colour = 'black', fontface = 'bold') +
  scale_x_discrete(limits=c('тропарево-никулино',
                            'гагаринский', 
                            'раменки', 
                            'басманный',
                            'хорошево-мневники',
                            'фили-давыдково',
                            'хамовники',
                            'обручевский',  
                            'академический',
                            'сокольники'),
                   labels = c('Тропарево-Никулино',
                            'Гагаринский', 
                            'Раменки', 
                            'Басманный',
                            'Хорошево-Мневники',
                            'Фили-Давыдково',
                            'Хамовники',
                            'Обручевский',  
                            'Академический',
                            'Сокольники')) +
  scale_y_continuous(limits = c(0, 60)) +
  xlab("") + ylab("Частота") +
  ggtitle("Самые популярные районы Москвы, принявшие участие")
```

На данном графике, мы видим районы, в которых проживаем максимальное количество респондентов (>15)

Проверим зависимость между возрастом и наличием автомобиля:
```{r}
ggplot(data = regr, aes(x = age, group = personal_auto, fill = personal_auto)) +
  geom_density(alpha = 0.5) + geom_rug()+
  scale_x_continuous(name = 'Возраст', breaks = seq(15, 75, 5))+
  scale_y_continuous(name = 'Плотность') + 
  ggtitle('Зависимость респондентов от возраста \nи от наличия автомобиля')+
  scale_fill_discrete(labels=c("Нет","Есть")) +
  guides(fill=guide_legend(title='Автомобиль?')) 
```

Как мы видим, данные распределения довольно плохо накладываются друг на друга: автомобиль есть преимущественно у населения в возрасте от 30 до 50 лет.

Проверим гипотезу о равенстве возрастов относительно наличия автомобиля
```{r}
t.test(data = regr, age ~ personal_auto)
```
Соответсвенно, исходя из того, p-value меньше чем конвенциональное значение, мы можем сделать вывод о том, что средние в двух подвыборка неравны.

Посмотрим на зависимость между возрастом и наличием автомобиля:
```{r}
ggplot(data = regr, aes(x = age, group = personal_bike, fill = personal_bike)) +
  geom_density(alpha = 0.5) + geom_rug() + 
  scale_x_continuous(name = 'Возраст', breaks = seq(15, 75, 5))+
  scale_y_continuous(name = 'Плотность') + 
  ggtitle('Зависимость респондентов от возраста \nи от наличия велосипеда')+
  scale_fill_discrete(labels=c("Нет","Есть")) +
  guides(fill=guide_legend(title='Велосипед?')) 
```

Соответственно, мы видим, что в приниципе распределения похожи друг на друга, тем не менее, в возрасте от 30 до 40 больше респондентов, у которых есть велосипед

Проверим гипотезу о равенстве возрастов относительно владения личным велосипедом.
```{r}
t.test(data = regr, age ~ personal_bike)
```
Соотвественно, исходя из довольно большого p-value, мы не можем отвергнуть нулевую гипотезу о равенстве средних, следовательно средний возраст у тех, у кого есть личный велосипед и у тех, у кого нет, не отличается.

Посмотрим на распределения возрастов, относительно велосипедного стажа:
```{r}
ggplot(data = regr, aes(y = age, group = how_far_work, fill = how_far_work)) +
  geom_boxplot()+ 
  scale_y_continuous(name = 'Возраст', breaks = seq(15, 75, 5))+
  guides(fill=guide_legend(title='Как далеко до работы')) 
```

Согласно представленному графику, мы видим, что средний возраст в каждой из категории примерно равен, а также что в каждой из категорий мы имеем выбросы по верхнему возрасту

Проверим гипотезу относительно равности возраста в разных категориях дистанции до работы
```{r}
anova.res <- aov(data = regr, age ~ how_far_work) 
summary(anova.res)  

```
Таким образом, мы видим, что p-value больше конвенционального значения, следовательно в каждой из подвыборках равный средний возраст

Посмотрим на восприятие велосипедистов в Москве:
```{r}
pl <- barplot(table(regr$bike_positive), 
              main = "Насколько положительно вы воспринимаете велосипедистов?", 
              col = "red",
              ylim = c(0, 160),
              ylab = "Частота ответа", 
              axes = FALSE)
axis(2, at = seq(from = 0, to = 160, by = 5))
text(x = pl, y = table(regr$bike_positive), labels = table(regr$bike_positive), pos = 3)
```

Согласно представленному графику, мы видим, что восприятие велосипедистов довольно поляризированно, поскольку большая часть респондентов относится к ним чрезвычайно положительно (146), но в то же время, большая часть респондентов относится чрезвычайно плохо (89)

Мы можем посмотреть на корреляцию между интервальными переменными:
```{r, message = FALSE, warning = FALSE}
AA <- xyTable(df$bike_importance, df$bike_danger)
coeff_bigger=0.5
plot(AA$x, AA$y, 
     cex=AA$number*coeff_bigger, 
     pch=18,
     col='tomato',
     xlab= "Важность велосипеда", 
     ylab="Опасность велосипеда", 
     xlim=c(1,10),
     ylim=c(0,10),
     axes = F); text(AA$x, 
                        AA$y, 
                        AA$number, 
                        cex = 1, 
                        pos = 1, 
                        col = "black")
axis(1, at = seq(from = 0, to = 10, by = 1))
axis(2, at = seq(from = 0, to = 10, by = 1))

```

Как мы видим, тут можно наблюдать видимую отрицательную зависимость меду важностью велосипеда и опасностью велосипеде


Анализ: построение logit модели
```{r}
regr_logit <- glm(bicycle ~ (.), family = binomial, data = regr)
summary(regr_logit)
```
При полной спецификации модели, мы видим, что некоторые из наших параметров оказались значимыми, как например наличие личного велосипеда. 
Тем не менее, мы видим, что коэффициент при параметр восприятия инфраструктуры оказался незначимым, и очень маленькими, что говорит об отсутствии связи между вероятностью того, что человек будет кататсья на велосипеде и развитостью инфраструктуры. 

Также мы видим, что уровень образования оказался не значимым.

Найдем самую экономную модель исходя из AIC
```{r}
regr.AIC <- step(regr_logit)
summary(regr.AIC)

itog <- regr.AIC
```

```{r}
summ(itog, robust = T, exp = T, vifs = TRUE, scale = T, center = T)
```

Исходя из данной спецификации модели, мы видим, что все переменные оказались значимыми, даже при применении робастных ошибок HC3

```{r}
effect_plot(itog, pred = bike_importance, interval = TRUE, 
            x.label = 'Важность велосипеда',
            y.label = 'Вероятность, что человек катается')

```

Мы можем наблюдать положительное влияние важности велосипеда для респондента на вероятность катания, которая значительно растет на протяжении всего отрезка

```{r}
effect_plot(itog, pred = bike_danger, interval = TRUE,
            x.label = 'Опасность велосипеда',
            y.label = 'Вероятность, что человек катается')
```

Исходя из данного графика мы видим отрицательное влияние опасности велосипеда на вероятность того, что человек будет кататься на велосипеде

```{r}

effect_plot(itog, pred = age, interval = TRUE,
            x.label = 'Возраст',
            y.label = 'Вероятность, что человек катается')


```

Мы наблюдаем отрицательное влияние возраста на вероятность того, что человек будет кататься на велосипеде

```{r}
effect_plot(itog, pred = personal_bike, interval = TRUE,
            x.label = 'Наличие личного велосипеда',
            y.label = 'Вероятность, что человек катается')
```

Здесь мы можем видеть, значительный прирост в вероятности при переходе от категории отсутствия личного велосипеда к его наличию.


Доверительные интервалы получившихся коэффициентов
```{r}

plot_summs(itog, inner_ci_level = .9)

```

Доверительные интервалы для разных типов робастных ошибок
```{r}
plot_summs(itog, itog, itog, robust = list(FALSE, "HC0", "HC3"),
           model.names = c("logit", "HC0", "HC3"))
```

## Главные выводы: 
Исходя из построенное модели мы можем сделать выводы о:

* Сильном положительном влиянии показателя важности велосипеда для респондента на вероятность его катания. 
* Отрицательной взаимосвязи между восприятием опасности велосипедной дороги до работы и вероятности его катания.
* Значительной роли наличия велосипеда у респондента, которая значительно увеличивают вероятность езды на велосипеде.
* Отрицательном влиянии возраста респондента на вероятность езды на велосипеде.